【裁判字號】    90,簡上,29
【裁判日期】    900627
【裁判案由】    違反毒品危害防制條例
【裁判全文】
臺灣基隆地方法院刑事判決                            九十年度簡上字第二九號
    上  訴  人  臺灣基隆地方法院檢察署檢察官
    被      告  甲○○
右列上訴人因被告違反毒品危害防制條例案件，不服本院九十年度基簡字第八六號，
中華民國九十年三月十八日第一審判決（聲請簡易判決處刑案號：九十年度毒偵字第
五一號、第三四七號），提起上訴暨函請併案審理（九十年度毒偵字第六七八號、第
一一五號、第一九七五號），本院管轄之第二審合議庭判決如左：
    主  文
原判決撤銷。
甲○○連續施用第二級毒品，累犯，處有期徒刑陸月，如易科罰金，以參佰元折算壹
日。扣案第二級毒品安非他命肆小包（其中貳小包毛重分別為零點參公克、零點肆公
克，另貳包毛重合計壹點肆公克）均沒收銷燬之；吸食器壹組、吸食器壹支均沒收之
。
    事  實
一、甲○○前曾於民國八十五年間，因贓物案件，經台灣高等法院判處有期徒刑一年
    六月確定，復於八十六年間，因違反麻醉藥品管理條例及竊盜案件，經台灣高等
    法院及本院分別判處有期徒刑八月、五月確定，並經台灣高等法院以八十五年度
    聲字第一八五二號定應執行刑為二年九月，三案接續執行至八十八年三月三日，
    嗣甲○○復於八十八年間因竊盜案件，經本院判處有期徒刑七月確定，並經本院
    撤銷其假釋，其殘刑與前揭竊盜案件宣告之刑於八十九年九月二十四日接續執行
    完畢。甲○○又於八十八年間，因施用第二級毒品案件，經本院先後二次裁定送
    觀察、勒戒後，均認無繼續施用毒品傾向，分別由台灣基隆地方法院檢察署於八
    十八年五月十七日及八十八年七月十二日為不起訴處分確定。詎甲○○竟仍不知
    悔悟，復基於概括之犯意，自九十年一月二日十九時五十分許採尿時間前九十六
    小時內某時起，至九十年二月十五日止，連續在其基隆市○○路七巷五十七弄六
    號住處，施用第二級毒品安非他命。嗣分別為警於九十年一月二日十九時五十分
    許，在基隆市仁愛區○○○路六十三巷底；九十年一月十日十八時，在其基隆市
    ○○路三七巷六號二樓住處；九十年二月四日十六時十分許，在其前揭住處；九
    十年二月十五日十時十分許，在基隆市○○路、豐稔街口查獲，並扣得甲○○所
    有供施用第二級毒品安非他命使用之吸食器一組、吸食器一支及第二級毒品安非
    他命四小包（其中二小包毛重分別為０‧四公克、０．三公克，另二小包毛重合
    計一．四公克）。
三、案經基隆市警察局第二分局、第四分局報請臺灣基隆地方法院檢察署檢察官偵查
    聲請簡易判決處刑暨函請併案審理。
    理  由
一、右揭犯罪事實，業據被告甲○○坦承不諱，而其為警查獲後所採集之尿液經送檢
    驗結果，均呈安非他命陽性反應，有基隆市衛生局基衛六字第００九六九號、第
    ０二四０二號、第００四七八號、第０三一八三號檢驗通知書各一紙在卷可稽，
    復有供施用第二級毒品安非他命使用之吸食器一組、吸食器一支及第二級毒品安
    非他命四小包（其中二小包毛重分別為０‧四公克、０．三公克，另二小包毛重
    合計一．四公克）扣案可佐，被告自白顯與事實相符，堪予採信。又被告前因二
    次違反毒品危害防制條例案件，分別經本院裁定送觀察、勒戒後，均認無繼續施
    用毒品傾向，已分別由臺灣基隆地方法院檢察署檢察官為不起訴處分確定，此有
    本院被告全國前案紀錄表一紙在卷足參，被告三犯毒品危害防制條例第十條第二
    項之施用第二級毒品罪，事證明確，被告犯行洵堪認定，應依法論科。
二、核被告所為，係犯毒品危害防制條例第十條第二項之施用第二級毒品罪。被告因
    施用第二級毒品安非他命而持有之，其持有之低度行為為施用之高度行為所吸收
    ，不另論罪。其先後多次施用毒品犯行，時間緊接，方法相同，觸犯構成要件相
    同之罪，顯係基於概括犯意為之，為連續犯，依刑法第五十六條之規定，以一罪
    論，並加重其刑。再被告於八十五年間，因贓物案件，經台灣高等法院判處有期
    徒刑一年六月確定，復於八十六年間，因違反麻醉藥品管理條例及竊盜案件，經
    台灣高等法院及本院分別判處有期徒刑八月、五月確定，並經台灣高等法院以八
    十五年度聲字第一八五二號定應執行刑為二年九月，三案接續執行至八十八年三
    月三日，嗣甲○○復於八十八年間因竊盜案件，經本院判處有期徒刑七月確定，
    並經本院撤銷其假釋，其殘刑與前揭竊盜案件宣告之刑於八十九年九月二十四日
    接續執行完畢，有本院被告全國前案紀錄表一份在卷可按，其五年內再犯本件有
    期徒刑以上之罪，為累犯，應依刑法第四十七條規定遞加重其刑。又聲請人原聲
    請簡易判決處刑事實雖未敘及被告九十年一月二日施用安非他命以外之犯行，然
    該部分事實與聲請人聲請簡易判決處刑之犯罪事實既具有連續犯之裁判上一罪關
    係，應為起訴效力所及，本院自應併予審究。
三、原審予以論罪科刑，固非無見，惟就被告於九十年一月二日及同年二月十五日二
    次施用第二級毒品安非他命以外之施用毒品犯行，未及審酌，尚有未合，檢察官
    之上訴意旨執此指摘原判決不當，核有理由，應由本院予以撤銷改判。爰審酌被
    告之生活狀況、品行、其犯罪之動機、目的、手段、所生危害非鉅，及犯罪後坦
    承犯行，尚知悔悟等一切情狀，量處如主文所示之刑，並諭知易科罰金之折算標
    準。
四、至扣案第二級毒品安非他命共四小包（其中二小包毛重分別為０‧四公克、０．
    三公克，另二小包毛重合計一．四公克），不問屬於犯人與否，應依同條例第十
    八條第一項前段之規定，沒收銷燬之。而扣案吸食器一組及吸食器一支，為被告
    所有供犯罪所用之物，業據被告陳明在卷，爰依刑法第三十八條第一項第二款併
    予宣告沒收。
據上論斷，應依刑事訴訟法第四百五十五條之一第三項、第三百六十九條第一項前段
、第二百九十九條第一項前段，毒品危害防制條例第十條第二項、第十八條第一項前
段，刑法第十一條、第五十六條、第四十七條、第四十一條、第三十八條第一項第二
款，罰金罰鍰提高標準條例第二條，判決如主文。
本案經檢察官周慶華到庭執行職務。
中    華    民    國      九十        年      六      月    二十七      日
                                      臺灣基隆地方法院刑事第三庭
                                      審判長法  官    林  火  炎
                                            法  官    陳  培  仁
                                            法  官    姚  貴  美
右正本證明與原本無異。
本件判決不得上訴。
                                            書記官    明  祖  斌
中    華    民    國      九十        年      七      月    五          日


司法院資訊處製作；財團法人民間司法改革基金會備份。
